臺灣高等法院交通事件裁定　　　　　　100年度交抗字第665號
抗　告　人
即受處分人　呂永聰
上列抗告人因違反道路交通管理處罰條例案件，不服臺灣板橋地
方法院，中華民國100年4月29日裁定（100年交聲字第1141號）
，提起抗告，本院裁定如下：
    主  文
抗告駁回。
    理  由
一、原裁定以：原處分機關交通部公路總局臺北區監理所板橋監
    理站將本件裁決書交寄郵政機關於民國100年3月11日掛號送
    達於異議人即受處分人呂永聰位於新北市○○區○○路三段
    5號7樓之住所（即異議人之戶籍地址，異議人於聲明異議狀
    當事人欄內亦表示其實際住所確為該址），並由應受送達處
    所接收郵件人員陳光明收受等情，有送達證書一紙附卷可稽
    ，揆諸法條規定，上開送達程序於法並無不合，本件裁決書
    即已於100年3月11日發生合法送達之效力，當無疑義。是以
    受處分人如對上開裁決書不服欲提起異議，其20日合法提出
    異議期間應自100年3月12日（即收受裁決書之翌日）起算，
    加計在途期間2日後，本件聲明異議期間應至100年4月6日（
    原末日為星期六，且適逢國定假日，故以原末日後第一個工
    作日為異議期間末日）屆滿，然本件受處分人遲至100年4月
    13日始向原處分機關聲明異議，有聲明異議狀上原處分機關
    之收狀日期戳章在卷可憑，顯逾法定之20日異議期間無疑。
    從而，本件聲明異議不合法律上程式且無從補正，揆諸首開
    說明，異議人聲明異議於法未合，應予駁回。核無不合。
二、抗告意旨略以：本人於100年3月26日遞狀至今，法官拖延了
    幾天才回覆一份言不及義裁定書，法官要作一篇言不及義之
    裁定書，猶歷經月餘，卻要求一般小老百姓5 日內提出抗告
    狀，很不合情理，且法官對本案竟無片言隻字論斷案情，只
    會在期限上作文章，未徹底瞭解當事人何時收閱監理站裁決
    書，就悍然駁回小老百姓異議，顯然剝奪人民之權益等語。
三、按受處分人，不服道路交通管理處罰條例第8 條主管機關所
    為之處罰，得於接到裁決書之翌日起20日內，向管轄地方法
    院聲明異議，道路交通管理處罰條例第87條第1 項定有明文
    ；復依道路交通管理處罰條例第87條規定向管轄法院聲明異
    議之期間，自裁決書送達之翌日起算，並得依法扣除在途期
    間及聲請回復原狀，道路交通事件處理辦法第11條亦有明文
    ；另上開規定交通案件聲明異議之在途期間扣除，居住於臺
    灣地區者，當事人非居住於處罰機關所在之鄉、鎮、市（包
    括縣轄市、省轄市及院轄市）者，但居住於受理聲明異議案
    件法院之管轄區域者，依本標準第二條第一款中之「地方法
    院在途期間」欄所載日數，扣除在途期間，法院訴訟當事人
    在途期間標準第4條第1款第2 目規定甚明。前述交通異議事
    件之程序規定，為聲明異議之合法要件，受處分人之聲明異
    議自須合於此項程序規定，法院始得受理為實體之審查。又
    交通法庭認聲明異議不合法律上之程式，且無從補正者，應
    以裁定駁回之，道路交通事件處理辦法第17條亦有規定。
四、經查：
(一)本件原處分機關即交通部公路總局臺北區監理所板橋監理站
    於100年3月10日以板監裁字第裁41-C00000000號違反道路交
    通管理事件裁決書，已依行政程序法第72條第1 項前段、第
    73條第1項規定，交寄郵政機關於民國100年03月11日掛號送
    達於抗告人即受處分人呂永聰位於新北市○○區○○路三段
    5號7樓之住所即抗告人之戶籍地址，並由應受送達處所接收
    郵件人員陳光明簽名並註記其簽收日期等情，此有送達證書
    一紙在卷可憑（原審卷第7 頁），前揭送達程序既合於法律
    規定，即生合法送達之效力。抗告人即受處分人乃非居住於
    原處分機關所在之新北市中和區，但居住於受理聲明異議案
    件法院之管轄區域，依法院訴訟當事人在途期間標準第2 條
    第1 款中之「地方法院在途期間」欄所載日數，扣除在途期
    間2日，則其聲明異議期間應於上開裁決書送達之翌日即100
    年3月12日起算20日，並加計在途期間2日，至100年4 月6日
    即已屆滿，乃抗告人即受處分人遲至100年4月13日始向交通
    部公路總局臺北區監理所板橋監理站提起聲明異議，業已逾
    越法定聲明異議期間，此有交通部公路總局臺北區監理所板
    橋監理站之聲明異議收狀登記名單及蓋有「台北區監理所板
    橋監理站100.4.13 交通違規裁決收文章（2）」戳章之聲明
    異議狀各乙份附卷為證。
(二)抗告意旨稱原審就本案竟無論斷案情，只在期限上作文章，
    未瞭解當事人何時收閱裁決書，即駁回其異議云云，惟按受
    處分人不服主管機關所為之處罰，得於接到裁決書之翌日起
    20日內，向管轄地方法院聲明異議，道路交通管理處罰條例
    第87條第1 項定有明文，此為交通異議事件之程序規定，為
    合法要件，受處分人之異議自須合於此項程序規定，法院始
    得受理為實體之審查，本案抗告人即受處分人提起聲明異議
    時已逾法定聲明異議期間，誠如前述，抗告人即受處分人之
    異議既未合於前揭程序規定，原審法院即無受理而為實體審
    查之可能，抗告意旨上開所指，難謂可採。
(三)再抗告人即受處分人狀內所稱伊於100年3月26日遞狀云云，
    惟依前揭板橋監理站之聲明異議收狀登記名單及蓋有「台北
    區監理所板橋監理站100.4.13 交通違規裁決收文章（2）」
    戳章聲明異議狀等資料，足徵抗告人即受處分人係於100年4
    月13日始遞狀，並非於100年3月26日遞狀，是抗告意旨所述
    顯與前揭卷附資料不符，而有誤認。又交通部公路總局臺北
    區監理所板橋監理站以北監板四字第1002007311號函，檢送
    抗告人即受處分人之聲明異議狀、裁決書等，移請原審法院
    裁定，經原審法院於100年4月28日收案後，旋於同年月29日
    （即原審收案日之翌日）作出裁定，原審法院亦無抗告意旨
    所稱拖延等情。抗告意旨另稱要求五日內提出抗告狀不合情
    理云云，惟本件抗告人乃於法定抗告期間合法提起抗告，且
    法定抗告期間之規定合理與否又與原審裁定內容無涉，即非
    本院審理之範圍，附此敘明。抗告人即受處分人既未於法定
    異議期間內提出異議，原審法院因其聲明異議不合法律上之
    程式，且無從補正，而裁定駁回其異議，經核並無不合。抗
    告人猶執前詞，提起抗告，難認有理由，應予駁回。
五、據上論結，應依道路交通事件處理辦法第25條，刑事訴訟法
    第412條，裁定如主文。
中    華    民    國   100    年    6     月    13    日
                  刑事第九庭審判長法  官  陳貽男
                                  法  官  許必奇
                                  法  官  蔡聰明
以上正本證明與原本無異。
不得再抗告。
                                  書記官  張郁琳
中    華    民    國   100    年    6     月    13    日